臺灣高等法院刑事判決　　　　　　　　96年度上訴字第2286號
上　訴　人　臺灣板橋地方法院檢察署檢察官
被　　　告　戊○○
選任辯護人　郭緯中　律師
　　　　　　周裕暐　律師
上列上訴人因被告盜匪案件，不服臺灣板橋地方法院95年度訴緝
字第194號，中華民國96年2月15日第一審判決（起訴案號：臺灣
板橋地方法院檢察署88年度偵字第19159、19236、19237、19423
、20527、20897、21549號），提起上訴，本院判決如下：
    主  文
上訴駁回。
    理  由
一、公訴意旨略以：同案被告陳德忠（業經審結）自民國八十八
    年五月間某日起，召集同案被告申○○、陳正隆、陳薇文、
    許岫峰、未○○、古正群、林康月金、林儷娟、鄭雅綺、鐘
    玉娟（以上同案被告業經審結）及孫英哲（已死亡）、被告
    戊○○等人共組盜匪集團，共同意圖為自己不法之所有並基
    於概括之犯意，自八十八年五月間某日起，先在各地報紙上
    刊登徵求男性公關司機之廣告（應徵者須自備小客車），再
    指派由同案被告林康月金、陳薇文、鐘玉娟及被告戊○○等
    人接聽應徵電話，並將應徵者資料登載於同案被告陳德忠事
    先設計之表格內，交予同案被告陳德忠透過電腦網際網路查
    詢應徵者所有之自用小客車之相關資料（貸款、稅金、交通
    違規），並與應徵者約定面試時間、地點後，同案被告陳德
    忠再指派集團內之成員數人一組（通常是二人或三人），分
    別扮演公司員工、小姐、其他應徵者前往赴約，並趁機於應
    徵者之飲料內摻入迷藥，使應徵者飲用後致不能抗拒時，再
    取走其所有之小客車及身上證件、財物，交予同案被告陳德
    忠指定集團內之成員將小客車或其他貴重財物典當，並分配
    予參與之人（時間、地點等詳如附表一）。同案被告陳德忠
    並與同案被告未○○於八十八年七月十八日晚上，在臺北縣
    板橋市○○路「亞東工專」大門前，向前去應徵之酉○○等
    人佯稱公司須核對身分證為由，使酉○○等人陷於錯誤，將
    身分證或駕駛執照交予同案被告陳德忠及未○○，同案被告
    陳德忠與未○○取得證件後即逃逸無蹤（時間、地點等詳如
    附表二）。嗣同案被告陳德忠復利用前開詐得之證件，偽刻
    印章至中國國際商業銀行、華南商業銀行、上海商業銀行、
    萬通銀行、台新銀行、土地銀行、新竹商業銀行或郵局開戶
    ，準備出售圖利，為警查獲，並扣得如附表三所示之物，因
    認被告戊○○涉犯懲治盜匪條例第五條第一項第一款之罪嫌
    ，及刑法第二百十六條、第二百十條之行使偽造私文書罪嫌
    、同法第三百三十九條第一項之詐欺取財罪嫌罪嫌云云。
二、公訴人認被告戊○○涉有前揭罪嫌，無非係以同案被告申○○、未○○、陳正隆、許岫峰、古正群之自白，被害人辛○○、宇○○、甲○○、徐宏明、Ｇ○○、午○○、癸○○、
    壬○○、Ｉ○○、庚○○、天○○、Ｂ○○、乙○○、亥○○、玄○○、宙○○、巳○○、丑○○、戌○○、Ｊ○○、
    丙○○、丁○○、Ｄ○○、Ｆ○○、洪銘亮、辰○○、Ｅ○○、Ｃ○○、子○○、酉○○、陳光宏、Ａ○○、Ｈ○○、
    卯○○、寅○○、己○○、黃○○、陳添福、黃中秋、王維
    銘、王靜波、陳建龍、羅瑞春、王服興、王先仰、楊國禎、
    王美香、陳衡山、地○○之證詞，及內政部刑事警察局鑑驗
    通知書、通訊監察譯文，暨扣案之金融卡二張、當舖回條一
    張、行車執照一張、學生證一張、姓名車籍等資料一張、公
    路監理網際網路查詢回覆資料應徵者資料三十一張、名片十
    八張、駕駛執照一張、身分證一張、軍人補給證一張、印章
    一枚為其論據；訊據被告戊○○固不諱於八十八年八月十二
    日，在位於臺北縣土城市○○路○段九八巷五號七樓同案被
    告陳德忠住處為警查獲等情，惟堅決否認有何強盜、行使偽
    造私文書及詐欺取財犯行，辯稱：我未與陳德忠等人共組強
    盜集團，起訴書所載之三十一件強盜行為，我均未參與，亦
    未將陳德忠所強盜之財物拿去典當或分得財物，我也沒參與
    陳德忠向酉○○等人詐取身份證、駕照之行為，也沒有將陳
    德忠所詐取之證件，拿去銀行開戶，我於查獲當天至陳德忠
    位於學府路住處，純係因陳德忠要與我一起合租我位於福和
    路住處，陳德忠請我至其位於學府路住處整理東西，幫忙搬
    家等語。
三、按犯罪事實應依證據認定之，無證據不得認定犯罪事實，又
    不能證明被告犯罪者，應諭知無罪之判決，刑事訴訟法第一
    百五十四條第二項、第三百零一條第一項分別定有明文。次
    按認定不利於被告之事實，須依積極證據，茍積極之證據本
    身存有瑕疵而不足為不利於被告事實之認定，即應為有利於
    被告之認定，更不必有何有利之證據，而此用以證明犯罪事
    實之證據，猶須於通常一般人均不至於有所懷疑，堪予確信
    其已臻真實者，始得據以為有罪之認定，倘其證明尚未達到
    此一程度，而有合理性之懷疑存在，致使無從為有罪之確信
    時，即應為無罪之判決，此有最高法院八十二年度臺上字第
    一六三號判決、七十六年臺上字第四九八六號、三十年上字
    第八一六號等判例意旨可資參照。
四、復按刑事訴訟法第一百五十六條第二項原規定：「被告之自
    白，不得作為有罪判決之唯一證據，仍應調查其他必要之證
    據，以察其是否與事實相符」，惟刑事訴訟法第一百五十六
    條第二項經立法院於九十二年一月十四日三讀通過修正條文
    為「被告或共犯之自白，不得作為有罪判決之唯一證據，仍
    應調查其他必要之證據，以察其是否與事實相符」，並於九
    十二年七月一日起施行，揭櫫該修正條文之意旨係對共犯之
    自白在證據上之價值加以限制，明定仍須藉補強證據以擔保
    其真實性，蓋利用共犯之自白，不特與利用被告自己之自白
    作為犯罪之證明同有自白虛偽性之危險，亦不免有嫁禍於被
    告而為虛偽供述之虞，為避免發生栽贓他人與推卸己責之危
    險，而以立法限制被告或共犯自白之證明力，並藉以糾正過
    去司法機關偏重被告或共犯自白證明力之缺失。經查，證人
    即共同被告申○○雖於原審九十六年一月三十日審理時，曾
    依刑事訴訟法第一百八十一條之規定拒絕證言，雖其先於警
    詢時供證：我都稱呼陳德忠為「四角」，而他叫我「小馬」
    ，於八十八年五月底時，在一本「跳蚤市場」的雜誌中刊登
    一則「你想賺錢嗎？」的應徵廣告，於是我就打電話表示願
    意加入他們的行列，．．我加入時該集團的成員原本就有陳
    德忠（綽號「四角」）、陳薇文（綽號「秀秀」或「文文」
    ）、石忠正（綽號「石頭」）、古正群（綽號「老古」）、
    孫英哲（綽號「小毛」），還有綽號「阿忠」的男子，及綽
    號「大餅」的女子共有七名，之後又陸續加入的有陳正隆（
    綽號「大龍」）、許岫峰（綽號「小偉」）、未○○（綽號
    「大馬」）、戊○○（綽號「小妹」）等，首腦負責人是「
    四角」及「文文」，．．我知道「四角」他們之前在台中、
    台南、高雄等地，都曾犯案過，而且有很多「四角」的同夥
    現在都被查獲羈押中，「四角」都因辯稱未涉案而保釋中，
    所以我們所有的事情，都是由「四角」一手策劃的，手法也
    是和以前一樣，「四角」以小唐的名字或由「文文」在中國
    時報、臺灣新聞報等報上刊登「徵求男性公關、司機」等徵
    人啟事，所留之電話均以被害人申請之電話，再經設定轉接
    至「四角」的行動電話上，由「文文」、「小妹」、「大餅
    」等人負責接聽並將應徵者的資料填入「四角」所需要而設
    計的表格內云云（見八十八年度偵字第一九一五九號偵查卷
    第一一七頁至第一一九頁），但於原審法院八十八年度訴字
    第一六五九號案審理時卻改供證：我只認識戊○○一個星期
    ，她來都在陳德忠房間，只有看她在接聽電話，但不能確定
    她是在接聽應徵者之電話，她曾經在那過夜，不定時來，未
    與戊○○一起作案云云（見原審法院八十八年度訴字第一六
    五九號案卷(五)第三頁背面），則證人即共同被告申○○對於
    被告戊○○究是否有於陳德忠所組之強盜集團中參與接聽應
    徵者電話之分工等重要情節，前後供證不一，其於警詢中所
    為證詞有重大瑕疵，已難遽令本院採信。矧證人即共同被告
    陳德忠於原審審理時具結證稱：我與被告剛要搬去福和路二
    九七號五樓，去該處的第一天就被警查獲，被告會在學府路
    處被警查獲，係因我請被告過去，孫英哲在那裡等搬家公司
    的人來搬學府路住處的東西，我請被告去跟孫英哲說幾句話
    等語（見原審九十六年一月三十日審判筆錄第六頁），核與
    被告戊○○所辯其純因與陳德忠一起合租福和路住處，陳德
    忠請其至位於學府路住處幫忙搬家而為警查獲乙節相符；而
    證人陳德忠復於原審審理時證稱：我有刊登徵求男性公關廣
    告再實施強盜，陳薇文和她所找來的幾個朋友接聽應徵者的
    電話，．．被告都沒有參與向應徵者強盜財物的行為，且她
    也沒有接聽電話等語（見原審九十六年一月三十日審判筆錄
    第七頁至第九頁），參諸陳薇文亦未曾見過被告戊○○等情
    ，已據共同被告陳薇文於原審法院八十八年度訴字第一六五
    九號案審理時供證在卷（見原審法院八十八年度訴字第一六
    五九號案卷(五)第四頁正面），則陳薇文於陳德忠所組強盜集
    團既負責籌畫接聽應徵者電話之部分，陳薇文未曾見過被告
    戊○○，斷不可能請被告戊○○參與接聽應徵者電話之分工
    ，益徵同案被告陳德忠所組之強盜集團並未指派被告戊○○
    接聽應徵者電話，被告戊○○所辯稱其未參與陳德忠等人所
    組強盜集團乙節，應堪採信。
五、次查，同案被告未○○固於八十八年九月二日警詢時雖供證
    ：我是於八十八年六月二十三日左右才加入該集團的，這段
    期間我所知道的及認識的女性成員有陳薇文（綽號「文文」
    ，已指認過），戊○○（綽號「小妹」，已指認過），鐘玉
    娟（還未指認），另外還有一位綽號「小屏」的，但我沒見
    過，只知道他在台南幫陳德忠接聽南部應徵者電話，然後再
    將資料傳真至臺北給「四角」，我知道的就以上這四位，有
    關陳薇文及戊○○部分，我已經在之前所製作的筆錄中已經
    講過了云云（見八十八年度偵字第二一五四九號偵查卷(一)第
    一五○頁），惟其先前於八十八年八月十七日警詢時即已供
    證：我未看過戊○○云云（見八十八年度偵字第二一五四九
    號偵查卷第一四○頁），已難認同案被告未○○明確指證被
    告戊○○係陳德忠所組強盜集團成員。而同案被告陳正隆、
    許岫峰、古正群固於警詢、偵查時均供認渠等參與陳德忠所
    組強盜集團，惟並未指證被告戊○○有參與該強盜集團之分
    工（見八十八年度偵字第一九一五九號偵查卷第十七頁至第
    二九頁、第九五頁至第九八頁、第一六七頁至第一七○頁，
    及八十八年度偵字第二一五四九號偵查卷(一)第八二頁至第八
    七頁、第一二二頁至第一三三頁、第一五四頁至第一六七頁
    ），抑且同案被告陳正隆、古正群於原審法院八十八年訴字
    第一六五九號案審理時均供證：我們有見過戊○○，但並不
    清楚戊○○是否接聽應徵者之電話，也未與戊○○作案等語
    ；同案被告許岫峰於原審法院八十八年訴字第一六五九號案
    審理時供證：我有見過戊○○，但未見過她接聽電話，也未
    與戊○○作案等語（見原審法院八十八年度訴字第一六五九
    號案卷(五)第三頁至第四頁】，況證人即前揭強盜集團首腦陳
    德忠於原審九十六年一月三十日審理時亦具結證稱：我都叫
    孫英哲、申○○持變造身分證將強盜的財物典當，被告並沒
    有參與典當的行為，被告也沒有參與向酉○○等人騙取身分
    證、駕駛執照，亦未與我一起偽造印章而向銀行開立帳戶等
    語（見原審九十六年一月三十日審判筆錄第八頁），從而，
    同案被告未○○、陳正隆、許岫峰、古正群於警詢、偵查時
    之自白均不足為被告參與渠等所組強盜集團之證明，至證人
    即被害人辛○○、宇○○、甲○○、徐宏明、Ｇ○○、午○○、癸○○、壬○○、Ｉ○○、庚○○、天○○、Ｂ○○、
    乙○○、亥○○、玄○○、宙○○、巳○○、丑○○、戌○○、Ｊ○○、丙○○、丁○○、Ｄ○○、Ｆ○○、洪銘亮、
    辰○○、Ｅ○○、Ｃ○○、子○○、酉○○、陳光宏、Ａ○○、Ｈ○○、卯○○、寅○○、己○○、黃○○、陳添福、
    黃中秋、王維銘、王靜波、陳建龍、羅瑞春、王服興、王先
    仰、楊國禎、王美香、陳衡山、地○○雖分別於警詢及原審
    審理時作證，惟亦均未指證被告戊○○為加害人（見八十八
    年度偵字第二一五四九號偵查卷(一)第一九一頁至第二六九頁
    、八十八年度偵字第二一五四九號偵查卷(二)第一頁至第一四
    四頁，及原審法院八十八年度訴字第一六五九號案卷(一)第五
    九頁至第六四頁、第八一頁至第八五頁，該案卷(二)第五五頁
    至第六六頁，該案卷(三)第十頁至第十五頁，該案卷(四)第十四
    頁至第十七頁），而卷附內政部警政署刑事警察局八十八年
    八月二十日刑鑑字第82233號鑑驗通知及該局八十八年八月
    十三日刑鑑字第79532號鑑驗通知暨通訊監聽譯文（見八十
    八年度偵字第二一五四九號偵查卷(二)第一五四頁至第一七六
    頁】，暨扣案之金融卡二張、當舖回條一張、行車執照一張
    、學生證一張、姓名車籍等資料一張、公路監理網際網路查
    詢回覆資料應徵者資料三十一張、名片十八張、駕駛執照一
    張、身分證一張、軍人補給證一張、印章一枚，充其量僅能
    證明同案被告陳德忠、申○○所組強盜集團所為強盜、詐欺
    及行使偽造私文書、行使變造特種文書之犯行，均不足以證
    明被告戊○○有為前揭強盜、行使偽造私文書及詐欺行為，
    揆諸前揭說明，自不能僅憑共犯申○○於警詢有重大瑕疵之
    指證，即遽認被告戊○○有為前揭強盜、行使偽造私文書、
    詐欺取財犯行。
六、綜上所述，檢察官對於本件所起訴之被告戊○○強盜、行使
    偽造私文書、詐欺取財犯罪事實，依其所提同案被告申○○
    、未○○、陳正隆、許岫峰、古正群之自白，被害人辛○○
    、宇○○、甲○○、徐宏明、Ｇ○○、午○○、癸○○、壬○○、Ｉ○○、庚○○、天○○、Ｂ○○、乙○○、亥○○
    、玄○○、宙○○、巳○○、丑○○、戌○○、Ｊ○○、丙○○、丁○○、Ｄ○○、Ｆ○○、洪銘亮、辰○○、Ｅ○○
    、Ｃ○○、子○○、酉○○、陳光宏、Ａ○○、Ｈ○○、卯
    ○○、寅○○、己○○、黃○○、陳添福、黃中秋、王維銘
    、王靜波、陳建龍、羅瑞春、王服興、王先仰、楊國禎、王
    美香、陳衡山、地○○之證詞，及內政部刑事警察局鑑驗通
    知書、通訊監察譯文，暨扣案之金融卡二張、當舖回條一張
    、行車執照一張、學生證一張、姓名車籍等資料一張、公路
    監理網際網路查詢回覆資料應徵者資料三十一張、名片十八
    張、駕駛執照一張、身分證一張、軍人補給證一張、印章一
    枚，均不足為被告戊○○有罪之積極證明，且無從說服法院
    以形成被告戊○○有罪之心證，揆諸前揭說明，基於無罪推
    定之原則，自應為被告戊○○無罪判決之諭知。
七、原審以無具體證據足資證明被告戊○○有公訴意旨所指之犯
    行，而諭知無罪之判決，經核洵無違誤。檢察官上訴意旨以
    共犯申○○於警詢時確有指證本件被告有參與接聽被害人電
    話作為彼等強盜犯行之行為分擔方式一節，共犯未○○亦為
    相同之陳述，原審未予審酌，即有違誤；又依被告於警詢時
    已自承當時與陳德忠係男女朋友關係，並曾在土城市○○路
    ○段九十八巷五號七樓住處接聽電話；另被告於本件查獲當
    時竟慌亂隱蔽，其所為顯不合常理等語。惟查：
  (一)證人未○○於本院審理交互詰問時具結證稱：「（當時有看
    過（被告）嗎？）應該沒有」、「（知道他與陳德忠的關係
    ？）不曉得」、「（為何在八十八年九月二日說犯罪集團中
    有戊○○？）集團內有很多人沒有相見過，在說的時候，名
    字與人會銜接不上」、「（既然沒有見過戊○○，如何知道
    他是集團內的女性成員？）認知上」、「（是否臆測？）聽
    同案說的．．．」、「（是否知道她（被告）的綽號是小妹
    ？）這個我不確定」、「（知道戊○○就是陳德忠的女友？
    ）這個我應該不知道」、「（到該地點，是否有看到戊○○
    ？）沒有印象」等語，雖另證稱警詢時八十八年九月二日新
    莊分局借提在看守所詢問時，依照片指認被告戊○○是集團
    的女性成員，應該沒有爭議等語，然證人未○○既稱沒有看
    過被告戊○○，則證人未○○既未見過被告戊○○，亦不確
    定其綽號是否就是「小妹」，也沒有在聚會地點見過戊○○
    ，犯案的過程中都沒有見過戊○○，其於八十八年九月二日
    僅依單一照片指認被告為犯罪集團之女性成員綽號「小妹」
    是否也是聽聞而來的，已非無疑，自無從據以認定被告有參
    與犯罪。另證人申○○雖具結證稱：曾看見戊○○在陳德忠
    的房間內，看過戊○○在接聽電話填寫表格，與其他同案被
    告在陳德忠討論犯案時，被告在旁邊應該也有聽到等情，但
    對於「（被告與陳德忠有何關係？）我都是聽人講的，是男
    女朋友關係」、「（常去那裏看到人家接聽電話？）有，但
    是跟誰講話我不能確定」、「（應徵電話與私人電話是否有
    分開？）那時沒有分開」、「（有無看過她（被告）接電話
    ？）很少看到她接電話，只看過幾次」、「（接怎樣電話，
    是否犯案電話？）這個我不能確定，我不能確定他是接電話
    ，或是打電話出去」、「（你在板院說不能確定，戊○○是
    否在接聽應徵者的電話？）我剛才也是這樣說」、「（辯護
    人的問題是戊○○有無參加你們集團？）我不確定被告是否
    有聯絡被害人，我有看過他聽電話，我不知道她是接或是打
    出去，她是否有參與要看她是否知道我們作案手段、程序、
    時間，這部分我無法確定」、「（有無看到被告接聽被害人
    電話時，邊寫資料？）沒有」、「（有無看過誰接的電話由
    戊○○填寫？）我沒有看過」等語，依其證言亦不足以認定
    被告確係接聽被害人之電話後填寫資料或參與集團刊登徵求
    男性公關廣告，與犯罪集團其他成員約被害人見面，乘機下
    迷藥強盜被害人財物、證件，銷贓典當贓物，或利用詐得之
    證件前往銀行郵局開戶，準備出售帳戶之各項犯罪行為，且
    亦為被告所堅決否認，質諸證人申○○另稱細節太細了，我
    不能肯定被告自己接聽的電話或是誰交給他的．．．並沒有
    看見被告接聽被害人電話時邊寫資料．．．有可能是別人接
    聽的電話以空白紙寫起來，要戊○○寫的等語，而縱認證人
    申○○所稱有看見被告填寫資料表，或如證人所稱被告曾在
    場聽聞有關犯罪計劃，惟本件附表所示之被害人數十人，應
    徵者之資料有三十一張之多，究竟哪一張為被告所填寫？資
    料表上之字跡是否確為被告所書寫？被告填寫時是否明知所
    填寫之資料表即為被害人之資料，抑或係臨時受他人之託而
    寫？均無具體證據足以證明，而本案犯罪集團共犯有十餘人
    ，其中女性成員即有四至六位，遍查全案卷證，除證人申○○證稱曾看見被告戊○○有接聽電話、填寫資料及在場聽聞
    其他共犯在討論犯罪計劃外，並無其他共同被告指證看見被
    告有如上述之行為，若被告確有接聽被害人之電話、填寫資
    料及在場聽聞相關犯罪計劃，為何被告均無參與討論共謀犯
    罪細節，或分擔後續之其他犯罪行為，證人申○○所證是否
    屬實，亦非無疑，自難以證人未○○、申○○之證言遽為不
    利於被告之認定。再一般人若突遇警進入屋內查緝，縱未為
    何不法之犯行，但因恐遭牽連、誤會或為避免到案說明之麻
    煩，直覺反應而隱蔽，尚與常情無悖，自難因此即認被告確
    有犯罪行為。
  (二)按為貫徹無罪推定原則，檢察官對於被告之犯罪事實，應負
    實質舉證責任。刑事訴訟法修正後第一百六十一條（下稱本
    法第一百六十一條）第一項規定「檢察官就被告犯罪事實，
    應負舉證責任，並指出證明之方法」，明訂檢察官舉證責任
    之內涵，除應盡「提出證據」之形式舉證責任（參照本法修
    正前增訂第一百六十三條之立法理由謂「如認檢察官有舉證
    責任，但其舉證，仍以使法院得有合理的可疑之程度為已足
    ，如檢察官提出之證據，已足使法院得有合理的可疑，其形
    式的舉證責任已盡．．．」）外，尚應「指出其證明之方法
    」，用以說服法院，使法官「確信」被告犯罪構成事實之存
    在。此「指出其證明之方法」，應包括指出調查之途徑，與
    待證事實之關聯及證據之證明力等事項。同條第二、三、四
    項，乃新增法院對起訴之審查機制及裁定駁回起訴之效力，
    以有效督促檢察官善盡實質舉證責任，藉免濫行起訴。刑事
    訴訟法修正後第一百六十三條（下稱本法第一百六十三條）
    釐訂法院與檢察官調查證據責任之分際，一方面揭櫫當事人
    調查證據主導權之大原則，並充分保障當事人於調查證據時
    ，訊問證人、鑑定人或被告之權利（同條第一項）；另一方
    面例外規定法院「得」及「應」依職權調查證據之補充性，
    必待當事人舉證不足時，法院始自動依職權介入調查，以發
    見真實（同條第二項）；再增訂法院依職權調查證據前，應
    踐行令當事人陳述意見之程序（同條第三項），以貫徹尊重
    當事人查證之主導意見，確保法院補充介入之超然、中立。
    故蒐集證據乃檢察官或自訴人之職責，事實審法院應以調查
    證據為其主要職責，其調查之範圍，亦以審判中所存在之一
    切證據為限，案內不存在之證據，即不得責令法院為發現真
    實，應依職權從各方面蒐集證據（最高法院九十一年度臺上
    字第五八四六號判決可資參照）。再證據之取捨與證據之證
    明力如何，均屬事實審法院得自由裁量、判斷之職權，茍其
    此項裁量、判斷，並不悖乎通常一般人日常生活經驗之定則
    或論理法則，又於判決內論敘其何以作此判斷之心證理由者
    ，即不得任意指摘其為違法。茲原判決已詳敘就卷內證據調
    查之結果，而為綜合判斷、取捨，認公訴人所提之證據均不
    足證明被告有公訴意旨所指之上開犯行，其得心證的理由已
    說明甚詳，且所為論斷從形式上觀察，亦難認有違背經驗法
    則、論理法則，或有其他違背法令之情形，自不容任意指為
    違法。檢察官提起上訴，仍執前開情詞而為爭執，並對於原
    審取捨證據及判斷其證明力職權之適法行使，仍持己見為不
    同之評價，而砌詞指摘原判決不當，難認有理由，應予以駁
    回。
據上論斷，應依刑事訴訟法第368條，判決如主文。
本案經檢察官吳慧蘭到庭執行職務。
中　　華　　民　　國　　96　　年　　7 　　月　　24　　日
　　　　　　　　　刑事第五庭審判長法　官  吳　敦
  　　　　　　　　　　　　　　　　法  官  陳祐治
        　　　　　　　　　　　　　法  官  吳啟民
以上正本證明與原本無異。
檢察官如不服本判決，應於收受送達後十日內向本院提出上訴書
狀，其未敘述上訴之理由者並得於提起上訴後十日內向本院補提
理由書（均須按他造當事人之人數附繕本）。
                                  書記官  江采廷
中　　華　　民　　國　　96　　年　　7 　　月　　25　　日
